臺灣板橋地方法院刑事判決　　　　　　 100年度交訴字第22號
公　訴　人　臺灣板橋地方法院檢察署檢察官
被　　　告　林春茂
　　　　　　林加淇
上列被告因公共危險等案件，經檢察官提起公訴（99年度偵字第
29045 號，因被告二人於本院準備程序中就被訴事實為有罪之陳
述，本院告知被告二人簡式審判程序之旨，並聽取當事人之意見
後，合議庭裁定改由受命法官獨任依簡式審判程序進行，判決如
下：
    主  文
林春茂過失傷害人，處拘役貳拾日，如易科罰金，以新台幣壹仟
元折算壹日；又駕駛動力交通工具肇事，致人受傷而逃逸，處有
期徒刑陸月，如易科罰金，以新臺幣壹仟元折算壹日。緩刑貳年
。
林加淇過失傷害人，處拘役貳拾日，如易科罰金，以新台幣壹仟
元折算壹日。緩刑貳年。
    事  實
壹、林春茂與林加淇（所涉肇事逃逸部分業經臺灣板橋地方法院
    檢察署檢察官以99年度偵字第29045 號為不起訴處分）為父
    子，於民國99年7 月13日9 時許，因林加淇騎乘之車牌號碼
    720-FAB 號重型機車發生故障，停止在新北市樹林區某處，
    經林加淇聯繫林春茂到場後，林春茂遂駕駛車牌號碼6101-T
    K 號自用小客車（下稱牽引車）以繩索拖拉該故障之重型機
    車（下稱故障車），再由林加淇騎乘故障車以控制行進方向
    ，欲以此方式將故障車拖回新北市○○區○○街14巷2 號住
    處。而林春茂與林加淇二人本應注意牽引裝置應牢固，且牽
    引車前端，故障車後端及牽引裝置應懸掛危險標識，以防止
    牽引車輛過程造成其他用路人之危險或損害，而依當時天候
    為晴，有日間自然光線，路面乾燥無缺陷亦無障礙物等客觀
    情況，並無不能注意之情事，竟同疏於上開注意，而於同日
    9 時15分許，二人以上開方式先沿新北市○○區○○街往中
    正路方向前進，途經三俊街與俊興街交會口，而當採行右轉
    進入俊興街之際，因繩索無法牢固牽引故障車，且未設置危
    險標識，致故障車於受牽引車拉動時失去平衡，向右傾斜碰
    撞同向由何秀梅騎乘之車牌號碼J6Q-676 號重型機車，何秀
    梅因而倒地，受有左膝（起訴書誤載為右膝）挫傷併軟骨軟
    化之傷害。詎林春茂於肇事後，竟未對何秀梅採取救護或其
    他必要措施，亦未向警察機關報告或通知救護人員到場處理
    ，於指示林加淇牽引故障車先行離去並表示由其處理後不久
    ，僅因與何秀梅發生言語爭執並自認尚有私人急事待處理，
    即基於肇事後逃逸之故意，逕自駕駛牽引車離去。嗣於99年
    10 月3日警依何秀梅提供之牽引車車牌號碼，循線通知林春
    茂、林加淇到案說明，始查悉上情。
貳、案經何秀梅訴請新北市政府警察局樹林分局移送臺灣板橋地
    方法院檢察署檢察官偵查起訴。
    理  由
壹、按本件被告林春茂、林加淇所犯均係死刑、無期徒刑、最輕
    本刑為3 年以上有期徒刑以外之罪，其等於準備程序就前揭
    被訴事實為有罪之陳述，經受命法官告知簡式審判程序之旨
    ，並聽取其與公訴人之意見後，本院認無不得或不宜改依簡
    式審判程序進行之處，爰依刑事訴訟法第273 條之1 第1 項
    、第284 條之1 之規定，裁定本件由受命法官獨任進行簡式
    審判程序，合先敘明。
貳、上開犯罪事實，業據被告林春茂、林加淇於本院審理時供承
    不諱，核與證人即告訴人何秀梅於警詢及偵查中之證述情節
    大致相符，並有道路交通事故現場圖、道路交通事故調查報
    告表（一）、（二）各1 份、現場及肇事車輛外觀照片共20
    張、告訴人何秀梅提出之診斷證明書1 份在卷可稽；而按汽
    車非經公路監理機關核准，不得擅自附掛拖車行駛。但故障
    車輛應以救濟車或適當車輛牽引，牽引裝置應牢固，兩車前
    後相隔距離不得超過5 公尺，牽引車前端，故障車後端及牽
    引裝置應懸掛危險標識。道路交通安全規則第85條定有明文
    。可見故障車輛須其他車輛牽引時，除牽引裝置應牢固，兩
    車前後相隔距離不得超過5 公尺外，牽引車前端，故障車後
    端及牽引裝置應懸掛危險標識，方足充分提醒其他用路人注
    意，而堪防止任何交通危害之發生，被告二人以前述方式牽
    引故障車，未遵守前開法規明文要求之方式，其等所為顯有
    過失甚明。又其等之過失行為，業已造成告訴人受有傷勢之
    事實，其等過失行為與告訴人受有傷勢結果間，應有相當之
    因果關係，亦足認定。被告二人於本院審理中之自白，與前
    述事證彰顯之事實相合，應堪採信屬實，本案事證明確，被
    告二人上開犯行，堪以認定。
參、核被告林春茂、林加淇所為，均係犯刑法第284 條第1 項前
    段之過失傷害罪，而被告林春茂另犯刑法第185 條之4 肇事
    逃逸罪。被告林春茂所犯上開二罪間，犯意各別，行為互殊
    ，應予分論併罰。爰審酌被告林春茂肇事後雖曾停留在案發
    現場，惟未對受有傷勢之告訴人為任何適當之照護行為，且
    於警方或救護人員據報到場對告訴人施救前，即自行離開現
    場，所為實屬不該，惟念及被告林春茂及林加淇於本院審理
    中均已坦承犯行，知所悔悟，犯罪後態度尚可，又被告林春
    茂除本件犯行外，別無其他因犯罪受法院為罪刑宣告之前科
    紀錄，被告林加淇雖曾有因犯公共危險案件，經臺灣臺北地
    方法院以93年度店交簡字第215 號刑事簡易判決判處有期徒
    刑2 月確定，並於93年12月21日易科罰金執行完畢，前開執
    行完畢後5 年內未有其他故意犯罪之刑案紀錄等情，有臺灣
    高等法院被告前案紀錄表2 份附卷可按，堪認其二人素行非
    劣，且告訴人於本院99年3 月22日審理時，業已當庭表示可
    以接受被告二人致歉，希望法院可以給其二人自新機會等語
    （參本院卷第29頁反面），另參酌被告林春茂、林加淇之教
    育程度、家境、職業（均參被告2 人警詢筆錄所載）、違反
    注意義務及告訴人受傷之程度，以及被告林加淇領有身心障
    礙手冊（障礙類別及等級參偵卷第52頁反面身心障礙手冊影
    本1 份），並符合低收入戶之標準（參偵卷第54頁低收入戶
    證明書）等一切情狀，分別量處如主文所示之刑，並均諭知
    如易科罰金之折算標準，以資懲罰。
肆、考量被告林春茂本件以前未曾因故意犯罪受有期徒刑以上刑
    之宣告，被告林加淇於前次故意犯罪經法院判處有期徒刑2
    月確定，並經易科罰金執行完畢5 年後，並無故意犯罪之情
    刑等情，已如前述，其二人僅因一時失慮而觸犯本件犯行，
    且於犯後均坦承犯行並已獲取告訴人諒解，顯見被告二人甚
    有悔悟之意，堪信其等經此偵審程序及刑之宣告後，均應知
    謹守法紀而無再犯之虞，本院因認暫不執行前開宣告之刑為
    當，爰依刑法第74條第1 項第1 款、第2 款之規定，各併予
    宣告緩刑2 年，以勵自新。
據上論斷，應依刑事訴訟法第273 條之1 第1 項、第299 條第1
項前段，刑法第185 條之4 、第284 條第1 項前段、第41條第1
項前段、第74條第1 項第1 款、第2 款，刑法施行法第1 條之1
第1 項、第2 項前段，判決如主文。
本案經檢察官黃怡華到庭執行職務。
中    華    民    國   100    年    3     月    25    日
                  刑事第二十一庭  法  官  李俊彥
以上正本證明與原本無異。
如不服本判決應於收受送達後10日內向本院提出上訴書狀，並應
敘述具體理由；其未敘述上訴理由者，應於上訴期間屆滿後20日
內向本院補提理由書（均須按他造當事人之人數附繕本）「切勿
逕送上級法院」
                                  書記官  林文達
中    華    民    國   100    年    3     月    25    日
附錄本案論罪科刑法條全文
刑法第185條之4
駕駛動力交通工具肇事，致人死傷而逃逸者，處6 月以上5 年以
下有期徒刑。
刑法第284條
因過失傷害人者，處6 月以下有期徒刑、拘役或5 百元以下罰金
，致重傷者，處1 年以下有期徒刑、拘役或5 百元以下罰金。
從事業務之人，因業務上之過失傷害人者，處1 年以下有期徒刑
、拘役或1 千元以下罰金，致重傷者，處3 年以下有期徒刑、拘
役或2 千元以下罰金。